【裁判字號】    90,台上,58
【裁判日期】    900104
【裁判案由】    違反麻醉藥品管理條例
【裁判全文】
最高法院刑事判決                                    九十年度台上字第五八號
   上  訴  人  甲○○
   選任辯護人  林春榮律師
右上訴人因違反麻醉藥品管理條例案件，不服台灣高等法院台中分院中華民國八十九
年九月十三日第二審更審判決（八十九年度上更(一)字第二三八號，起訴案號：台灣彰
化地方法院檢察署八十六年度偵字第八五六、四九三五號），提起上訴，本院判決如
左：
    主  文
上訴駁回。
    理  由
按刑事訴訟法第三百七十七條規定，上訴於第三審法院，非以判決違背法令為理由，
不得為之。是提起第三審上訴，應以原判決違背法令為理由，係屬法定要件。如果上
訴理由狀並未依據卷內訴訟資料，具體指摘原判決不適用何種法則或如何適用不當，
或所指摘原判決違法情事，顯與法律規定得為第三審上訴理由之違法情形，不相適合
時，均應認其上訴為違背法律上之程式，予以駁回。本件原判決綜合調查證據之結果
，認上訴人甲○○連續犯有麻醉藥品管理條例第十三條之一第二項第一款非法販賣化
學合成麻醉藥品罪之事實，上訴人行為後毒品危害防制條例已於民國八十七年五月二
十日修正公布，自同年月二十二日施行，該條例第四條第二項販賣第二級毒品（安非
他命）罪之規定，法定刑大幅提高為無期徒刑或七年以上有期徒刑，得併科新台幣七
百萬元以下罰金，上訴人行為後法律既有變更，依刑法第二條第一項但書規定，比較
新舊法結果，自以違反麻醉藥品管理條例較有利於上訴人，因而撤銷第一審之科刑判
決，改判仍依連續犯關係，論上訴人以上開罪名，量處有期徒刑伍年陸月，扣案之安
非他命壹包（驗後含包裝重計壹點伍壹伍公克）、殘留安非他命少許之大塑膠袋壹個
、空小塑膠袋個、電子秤壹台、空塑膠袋壹包（內有玖拾個）均沒收，已詳認定
犯罪事實之依據及憑以認定之理由，並對上訴人否認販賣安非他命之辯詞，如何不足
採信，均已依據卷內資料予以指駁及說明，從形式上觀察，原判決並無違背法令情形
。按事實之認定及證據之取捨，乃屬事實審法院之職權。證人等所為供述及合法調查
所得證據，何者為可採，事實審法院本得參酌其他相關證據為自由之判斷，苟無違反
經驗法則或論理法則，自難指為違法。原判決依憑證人陳秋香於警訊及偵審時之指訴
，員警顏明樂所為不利上訴人之供述，及其他調查證據取捨之結果（見原判決理由一
），認定上訴人確有本件犯行，摒棄不採上訴人、鄭允福、鄭廖櫻花及王慶堂所為有
利之詞，經核其證據之取捨及證明力之判斷於法均無不合，上訴意旨謂陳秋香之指訴
及顏明樂之供述前後矛盾等語，難謂適法。次按審理事實之法院，其認定被告犯罪事
實所憑之證據，並不以直接證據為限，間接證據亦包括在內，凡綜合調查所得之各種
直接及間接證據，本於推理之作用得其心證，而為事實之判斷，既與事實無違，此項
判斷即與完全憑空推測迥異，即不容任意指為違法。原判決並非僅依憑陳秋香之指訴
及顏明樂之供述為認定其犯行之證據，而係引述各種證據（見原判決理由一），本於
推理之作用予以綜合判斷，查明確與事實相符，難認有認定事實不憑證據及理由矛盾
之違法。又上訴意旨謂顏明樂證稱查獲電子秤等證物之地點，與陳秋香之供述完全不
符，警方現場查證報告書之記載顯與本案無涉云云，如何不足為有利上訴人之認定，
原判決理由一已詳述其調查審認之意見，經核並無違證據法則，復無理由不備之違背
法令。再證據之證明力係由法院自由判斷，縱證人之證言前後未盡相符，但原審本於
審理所得心證，就其證言之一部認確實可信予以採取，尚非法所不許。陳秋香之指訴
及顏明樂之證詞，原判決於理由一已分別詳述其取捨之意見，經核亦無違經驗法則。
此外，上訴人徒憑己意，對原審採證認事職權之適法行使及原判決理由已詳為論斷之
事項，任意爭辯，顯與法定上訴第三審之形式要件不符，其上訴違背法律上之程式，
應予駁回。
據上論結，應依刑事訴訟法第三百九十五條前段，判決如主文。
中      華      民      國     九十     年      一      月      四      日
                              最高法院刑事第六庭
                                  審判長法官  謝  家  鶴
                                        法官  洪  文  章
                                        法官  花  滿  堂
                                        法官  陳  世  淙
                                        法官  洪  佳  濱
      右正本證明與原本無異
                                              書  記  官
中      華      民      國     九十     年      一      月     二十     日


司法院資訊處製作；財團法人民間司法改革基金會備份。
